臺灣臺南地方法院刑事判決
111年度簡上字第245號
上  訴  人   乙○○  男  (民國00年0月00日生)
即  被  告          

上列上訴人因違反保護令案件，不服本院刑事簡易庭000年度簡
字第0000號中華民國000年0月00日第一審判決（聲請簡易判決處
刑書案號：000年度偵字第00000號），提起上訴，被告於審理程
序中就被訴事實為有罪之陳述，經本院合議庭裁定進行簡式審判
程序後，本院管轄之第二審合議庭判決如下：
    主  文
上訴駁回。
乙○○緩刑貳年。
    事實及理由
一、本件被告乙○○所犯係死刑、無期徒刑、最輕本刑為3年以上
    有期徒刑以外之罪，其於審理程序中就被訴事實為有罪之陳
    述，經審判長告知簡式審判程序之旨，並聽取公訴人及被告
    之意見後，認宜為簡式審判程序，依刑事訴訟法第273條之1
    第1項規定，裁定進行簡式審判程序加以審理，則依據刑事
    訴訟法第273條之2、同法第159條第2項之規定，不適用傳聞
    法則有關限制證據能力之相關規定；並得依同法第310條之2
    之準用同法第454條之規定製作略式判決書（僅記載「證據
    名稱」），合先敘明。
二、本案經本院審理結果，認第一審判決對被告乙○○論以家庭暴
    力防治法第61條第1款之違反保護令罪，量處拘役30日，並
    諭知易科罰金之折算標準，其認事用法及量刑均無不當，應
    予維持，爰引用第一審判決書記載之事實、證據及理由（如
    附件）。
三、被告提起本件上訴意旨略以：本人一時酒後失慮，而犯下本
    案，已與告訴人和解，附上和解書，希望能從輕發落，給予
    輕判等語。是以，上訴人即被告提起本件上訴，無非係以已
    與告訴人達成和解，希望法院考量被告已與告訴人和解，而
    予以從輕量刑，並未指摘原審判決有任何認事用法違法或不
    當之處；且上訴人於本院審理時，對於檢察官聲請簡易判決
    處刑之犯罪事實亦表示認罪，故其提起上訴，實無理由，應
    予駁回。
三、末查被告前未曾因故意犯罪受有期徒刑以上刑之宣告，有臺
    灣高等法院被告前案紀錄表在卷可按，其素行堪稱良好。本
    件雖因一時酒後失慮而與告訴人發生口角，動手傷害告訴人
    ，犯下違反保護令犯行，然被告犯後坦承犯行，且已與告訴
    人達成和解，有和解書1紙在卷可參，堪認被告已有悔意，
    且告訴人當庭亦表示，被告現在對告訴人很好，生活方面都
    有照顧到，自己是真心想要原諒被告，希望法院可以輕判或
    給予被告緩刑之宣告。從而，本院認為被告經此偵審程序，
    應已足收警惕之效，而無再犯之虞，本院認上開宣告之刑，
    以暫不執行為適當，爰併予宣告緩刑2年，以啟自新。
據上論斷，應依刑事訴訟法第455條之1第1項、第3項、第364條
、第273條之1第1項、第373條、第368條，刑法第74條第1項第1
款，判決如主文。
本案經檢察官彭盛智聲請簡易判決處刑，檢察官丙○○到庭執行職
務。
中　　華　　民　　國　　111 　年　　11　　月　　18　　日
　　　　　　　　　刑事第五庭  審判長法  官  陳振謙  
　　　　　　　　　
                  　　　　　　　　　法  官  茆怡文
　　　　　　　　　
　　　　　　　　　                  法　官　鄭銘仁
以上正本證明與原本無異。
本判決不得上訴。
      　　　　　　　　　　　　　　　書記官　陳姝妤
中　　華　　民　　國　　111 　年　　11　　月　　21　　日
附件
臺灣臺南地方法院刑事簡易判決
000年度簡字第0000號
聲　請　人　臺灣臺南地方檢察署檢察官
被　　　告　乙○○　男　(民國00年0月00日生)
　　　　　　　　　　身分證統一編號：Z000000000號
　　　　　　　　　　住○○市○○區○○路00號00樓
上列被告因違反保護令案件，經檢察官聲請以簡易判決處刑（11
1年度偵字第17660號），本院判決如下：
    主  文
乙○○犯違反保護令罪，處拘役參拾日，如易科罰金，以新臺幣壹
仟元折算壹日。
    事實及理由
一、本件犯罪事實與證據，均引用檢察官聲請簡易判決處刑書之
    記載（如附件）。
二、按家庭暴力，係指家庭成員間實施身體、精神或經濟上之騷
    擾、控制、脅迫或其他不法侵害之行為，家庭暴力防治法第
    2條第1款定有明文。查被告與告訴人甲○○為夫妻，其2人具
    有家庭暴力防治法第3條第1款所定「配偶」之家庭成員關係
    ；被告於收受並知悉本件保護令之內容後，仍無視本件保護
    令之禁令，於保護令之有效期間內，僅因細故與告訴人發生
    口角爭執，即徒手毆打告訴人之手臂，致其受有左上臂挫瘀
    傷併紅腫之傷害，已屬前述實施身體上不法侵害之行為。核
    被告所為，係犯家庭暴力防治法第61條第1款之違反保護令
    罪。爰審酌被告業經法院核發保護令在案，其亦知悉保護令
    之內容，仍不知警惕、自我克制，僅因與告訴人發生口角爭
    執，一時氣憤即無視本件保護令之禁令，而對告訴人實施上
    開家庭暴力行為，並造成告訴人受有傷害，所為誠有不該。
    惟考量被告於犯後坦承犯行，態度尚佳，及其於警詢時自陳
    教育程度為高職畢業、職業為網路直播電腦幫手、家庭經濟
    狀況小康等一切情狀，量處如主文所示之刑，並諭知易科罰
    金之折算標準。
三、依刑事訴訟法第449條第1項前段、第454條第2項，家庭暴力
    防治法第61條第1款，刑法第11條前段、第41條第1項前段，
    逕以簡易判決處如主文所示之刑。
四、如不服本件判決，得自收受判決送達之日起20日內，表明上
    訴理由，向本庭提起上訴（須附繕本）。
中　　華　　民　　國　　111 　年　　8 　　月　　29　　日
            刑事第十四庭    法  官  蕭雅毓
以上正本證明與原本無異。
如不服本判決應於收受判決後20日內向本院提出上訴書狀（應附
繕本）。
                            書記官  李如茵
中　　華　　民　　國　　111 　年　　8 　　月　　29　　日
附錄本案論罪科刑法條全文
家庭暴力防治法第61條
違反法院依第14條第1項、第16條第3項所為之下列裁定者，為本
法所稱違反保護令罪，處3年以下有期徒刑、拘役或科或併科新
臺幣10萬元以下罰金：
一、禁止實施家庭暴力。
二、禁止騷擾、接觸、跟蹤、通話、通信或其他非必要之聯絡行
    為。
三、遷出住居所。
四、遠離住居所、工作場所、學校或其他特定場所。
五、完成加害人處遇計畫。
【附件】：
臺灣臺南地方檢察署檢察官聲請簡易判決處刑書
                                    111年度偵字第17660號
　　被　　　告　乙○○　男　40歲（民國00年0月00日生）
　　　　　　　　　　　　住○○市○○區○○路00號00樓
　　　　　　　　　　　　國民身分證統一編號：Z000000000號
上列被告因違反家庭暴力防治法案件，業經偵查終結，認為宜以
簡易判決處刑，茲將犯罪事實及證據並所犯法條分敘如下：
　　　　犯罪事實
一、乙○○與甲○○為夫妻，2人間具有家庭暴力防治法第3條第1款
    所定之家庭成員關係。乙○○前因對甲○○實施家庭暴力行為，
    經甲○○向臺灣新北地方法院聲請民事通常保護令，經該法院
    於民國111年1月5日以110年度家護字第0000號核發民事通常
    保護令在案，上開保護令內容命乙○○不得對甲○○實施身體、
    精神上之不法侵害行為及騷擾。詎乙○○於111年1月22日23時
    50分許，經警告知上開民事通常保護令內容後，仍於111年7
    月9日3時10分許，在臺南市○區○○路0段00號○○○○○酒店0000
    號房內，因故與甲○○發生口角爭執，乙○○竟基於違反保護令
    之犯意，在該酒店房間內，徒手毆打甲○○，致甲○○因此受有
    左上臂挫瘀傷併紅腫之傷害(傷害部分，未據告訴)，乙○○即
    以此方式對甲○○為身體上之不法侵害，而違反前揭保護令之
    規定。
二、案經甲○○訴請臺南市政府警察局第五分局報告偵辦。
　　　　證據並所犯法條
一、上開事實，業據被告乙○○於警詢及偵訊時均坦承不諱，核與
    證人即告訴人甲○○於警詢時之證述情節相符，並有臺灣新北
    地方法院110年度家護字第0000號核發民事通常保護令宣示
    筆錄1分、新北市政府警察局蘆洲分局保護令執行紀錄表、
    家庭暴力案件相對人約制紀錄表、訪查表及郭綜合醫院家庭
    暴力事件驗傷診斷書各1份、現場照片(含告訴人受傷照片)
    共4張在卷可佐，足認被告之任意性自白與事實相符，被告
    犯嫌應堪認定。
二、核被告所為，係犯家庭暴力防治法第61條第1款之違反保護
    令罪嫌。
三、依刑事訴訟法第451條第1項聲請逕以簡易判決處刑。
　　此　致
臺灣臺南地方法院
中　　華　　民　　國　 111　　年　　7 　　月　　29　　日
　　　　　　　　　            檢察官   彭 盛 智
本件證明與原本無異
中　　華　　民　　國　 111  　年　　8 　　月　　9 　　日
                              書記官   王 雅 樂 
附錄所犯法條：
家庭暴力防治法第61條
違反法院依第 14 條第 1 項、第 16 條第 3 項所為之下列裁定
者，為本法所稱違反保護令罪，處 3 年以下有期徒刑、拘役或
科或併科新臺幣 10 萬元以下罰金：
一、禁止實施家庭暴力。
二、禁止騷擾、接觸、跟蹤、通話、通信或其他非必要之聯絡行
    為。
三、遷出住居所。
四、遠離住居所、工作場所、學校或其他特定場所。
五、完成加害人處遇計畫。

附記事項：
本件係依刑事訴訟法簡易程序辦理，法院簡易庭得不傳喚被告、
輔佐人、告訴人、告發人等出庭即以簡易判決處刑；被告、被害
人、告訴人等對告訴乃論案件如已達成民事和解而要撤回告訴或
對非告訴乃論案件認有受傳喚到庭陳述意見之必要時，請即另以
書狀向簡易法庭陳述或請求傳訊。